臺灣屏東地方法院刑事判決　　　　　　　　　　　　　九十三年度訴字第四九號
　　公　訴　人　臺灣屏東地方法院檢察署檢察官
　　被　　　告　甲○○
右列被告因違反毒品危害防制條例案件，經檢察官提起公訴（九十三年度毒偵字第七
二六號），及移
二○號），本院裁定以簡式審判程序審理，茲判決如左：
    主  文
甲○○連續施用第一級毒品，處有期徒刑拾月，扣案之注射針筒壹支（扣案物品清單
字號：九十三年度保字第一六○七號）、止血帶貳條及吸管支，均沒收銷燬，白粉
壹包（淨重零點肆零公克，包裝重零點壹公克）、注射針筒支（扣案物品清單字
號：九十三年度保字第九九六號）沒收；又連續施用第二級毒品，處有期徒刑陸月，
扣案之玻璃球壹只沒收銷燬。應執行有期徒刑壹年貳月，扣案之注射針筒壹支（扣案
物品清單字號：九十三年度保字第一六○七號）、止血帶貳條、吸管支及玻璃球壹
只，均沒收銷燬之，白粉壹包（淨重零點肆零公克，包裝重零點壹公克）、注射針
筒支（扣案物品清單字號：九十三年度保字第九九六號）沒收。
    事  實
一、甲○○曾於民國九十年間因施用毒品案件，經本院以九十年度毒聲字第一五六六
    號裁定送觀察、勒戒，因認有繼續施用毒品傾向，由本院再以九十年度毒聲第一
    七四六號裁定施以強制戒治，嗣經本院以九十一年度毒聲字第二二七號及九十一
    年度毒聲字第八五五號分別裁定停止戒治及撤銷停止戒治後，於九十二年五月十
    日戒治期滿，由臺灣屏東地方法院檢察署檢察官以九十二年度戒毒偵字第七八號
    為不起訴處分並釋放之。然甲○○竟猶不思戒除惡習，於五年內復分別基於施用
    第一級毒品海洛因與第二級毒品甲基安非他命之概括犯意，自九十三年一月底某
    日起至同年九月二十日止，在其屏東縣竹田鄉○○村○○路二之二十六號居所房
    間內，以二至三日施用一次之頻率，將海洛因加入水中溶解後，注入針筒施打其
    靜脈之方式，連續施用第一級毒品海洛因；並於九十三年四月八日及同年七月十
    七日，將甲基安非他命置入玻璃管內燒烤產生煙霧之方式，在屏東縣內埔鄉友人
    住處連續施用第二級毒品甲基安非他命。嗣於：(一)九十三年四月十日十七時許，
    經警方持搜索票在甲○○屏東縣竹田鄉○○村○○路二之二十六號居所執行搜索
    時查獲，並扣得玻璃球一只及注射針筒三支；(二)九十三年六月十八日十五時許，
    在甲○○之前開住址居所為警再度持搜索票前往搜索時查獲，並扣得白粉一包、
    注射針筒一支、止血帶二條及吸管三支；(三)九十三年七月十八日二十二時五十分
    許，在屏東縣內埔鄉○○村○○路九十三號前，因警方執行拘提他案被告黃振昌
    時發現在場之甲○○形跡可疑，經驗尿後發現有嗎啡（海洛因之水解反應）及甲
    基安非他命陽性反應而查獲。
二、案經屏東縣警察局潮州分局報請臺灣屏東地方法院檢察署檢察官偵查起訴，並由
    屏東縣警察局潮州及內埔分局報請臺灣屏東地方法院檢察署檢察官移送併辦。
    理  由
一、上述事實，已據被告甲○○坦白承認，又其於九十三年四月十日及同年七月十八
    日為警查獲後於警察局所採集之尿液經送檢驗結果，確呈嗎啡及甲基安非他命陽
    性反應，而九十三年六月十八日於警察局所採集之尿液經送檢驗結果，亦呈嗎啡
    陽性反應，有屏東縣衛生局九十三年四月十四日、同年七月二十二日及七月五日
    之屏縣衛檢六字第九三○一四一號、屏縣衛檢六字第九三○三○一號及屏縣衛檢
    六字第九三○二五四號煙毒及麻醉藥品類委託檢驗結果通知書、長榮大學九十三
    年五月五日確認報告各一紙在卷可憑，此為鑑定機關本於專業知識及以精密儀器
    測試後所得之結論，自可憑信。此外，復有扣案之玻璃球一只、注射針筒一支、
    止血帶二條及吸管三支，則分別沾附有甲基安非他命及海洛因痕漬，亦有高雄醫
    學大學附設中和紀念醫院檢驗報告四紙可參，被告自白施用海洛因及安非他命，
    應與事實相符，而堪採信。又被告曾於九十年間因施用毒品案件，經本院以九十
    年度毒聲字第一五六六號裁定送觀察、勒戒，因認有繼續施用毒品傾向，由本院
    再以九十年度毒聲第一七四六號裁定施以強制戒治，嗣經本院以九十一年度毒聲
    字第二二七號及九十一年度毒聲字第八五五號分別裁定停止戒治及撤銷停止戒治
    後，於九十二年五月十日戒治期滿，由臺灣屏東地方法院檢察署檢察官以九十二
    年度戒毒偵字第七八號為不起訴處分並釋放等情，有臺灣高等法院被告全國前案
    紀錄表、臺灣屏東地方法院檢察署刑案資料查註紀錄表各一份附卷足憑，故本案
    事證明確，被告施用海洛因及安非他命之犯行，均堪以認定。
二、核被告施用海洛因之行為，係犯毒品危害防制條例第十條第一項施用第一級毒品
    罪；其施用甲基安非他命之行為，則係犯同條例第十條第二項施用第二級毒品罪
    。而其於施用海洛因與甲基安非他命前或後之持有海洛因與甲基安非他命犯行，
    各為其施用之高度行為所吸收，均不另論罪。被告除於九十三年四月十日十七時
    三十五分往前回溯七十二小時內某時施用海洛因外，又於前開犯罪事實欄所載時
    、地施用海洛因，又於同年七月十七日於其屏東縣內埔鄉友人家中施用甲基安非
    他命等事實，雖未據公訴人起訴，然本院認此部分與本案已起訴部分有連續犯之
    裁判上一罪關係，亦為起訴之效力所及，本院應併予審理。被告多次施用海洛因
    及甲基安非他命之行為，時間緊接，手法相同，所犯均係犯罪構成要件相同之罪
    名，顯係基於概括犯意而反覆為之，應依連續犯規定，各論以一罪，並分別加重
    其刑。而被告所犯之上述二罪，犯意各別，行為互異，應分別論罪，合併處罰。
    爰審酌被告曾因施用毒品經送勒戒處所施以觀察、勒戒及強制戒治後，仍未能戒
    斷其施用毒品之惡習，足見其陷溺已深，惟因施用毒品均僅係戕害其自己身心並
    無加害他人，犯罪後坦承犯行、態度尚稱良好等一切情狀，分別量處如主文所示
    之刑，並定其應執行刑。扣案之玻璃球一只、注射針筒一支（九十三年六月十八
    日扣案，扣案物品清單字號：九十三年度保字第一六○七號）、止血帶二條及吸
    管三支，則分別沾附有甲基安非他命及海洛因，難以析離等情，有前開高雄醫學
    大學附設中和紀念醫院檢驗報告可佐，均應依毒品危害防制條例第十八條第一項
    前段之規定，沒收銷燬之；另扣案之白粉一包（淨重零點四零公克，空包裝重零
    點三一公克）經檢驗未含法定毒品成分，有法務部調查局調科壹字第二四○○○
    三一五四號鑑定通知書一紙可按，惟被告於本院審理時供稱該白粉係供其施用毒
    品時降低海洛因純度之用；而九十三年四月十日扣案之注射針筒三支（扣案物品
    清單字號：九十三年度保字第九九六號）經檢驗呈海洛因陰性反應，有高雄醫學
    大學附設中和紀念醫院檢驗報告一紙可佐，顯示其未沾附海洛因痕漬，然被告於
    本院審理時自承伊曾經用過該三支注射針筒施打過海洛因，因事後業經清洗，故
    未能測出海洛因反應等語，則該白粉一包及注射針筒三支均屬被告所有供犯罪所
    用之物，應依刑法第三十八條第一項第二款之規定沒收之，併此敘明。
據上論斷，應依刑事訴訟法第二百九十九條第一項前段、第二百七十三條之一第一項
，毒品危害防制條例第十條第一項、第二項、第十八條第一項前段，刑法第十一條、
第五十六條、第三十八條第一項第二款、第五十一條第五款，判決如主文。
本案經檢察官鄭伊鈞到庭執行職務。
中      華      民      國      九十三      年    十    月    二十五    日
                                      臺灣屏東地方法院刑事第五庭
                                                法  官  林柏泓
右正本證明與原本無異。
如不服本判決應於收受本判決送達後十日內向本院提出上訴書狀，其未敘述上訴理由
者，並得於提起上訴後十日內向本院補提理由書狀（均須按他造當事人之人數附繕本
 ）「切勿逕送上級法院」
                                                書記官  劉淑蓉
中      華      民      國      九十三      年    十    月    二十五    日
附錄法條：
肅清煙毒條例第十條
持有毒品或鴉片者，處二年以上五年以下有期徒刑。
持有麻煙﹑抵癮物品或罌粟種子者，處六月以上二年以下有期徒刑。
持有專供製造或施用煙毒之器具者，處三年以下有期徒刑。
